【裁判字號】    98,聲,272
【裁判日期】    980518
【裁判案由】    返還提存物
【裁判全文】
臺灣新竹地方法院民事裁定               98年度聲字第272號
    聲  請  人  國際票券金融股份有限公司
                          號9.
    法定代理人  乙○○
                          號9.
                          號9.
    相  對  人  甲○○○
                          8號.
上列當事人間聲請返還擔保金事件，本院裁定如下：
    主  文
本院九十七年度存字第八三七號提存事件，聲請人所提存面額計
新臺幣貳佰萬元之中央政府建設公債九十三年度甲類第四期債票
一張（票號：Ａ九三一０四號），准予發還。
聲請費用由相對人負擔。
    理  由
一、按訴訟終結後，供擔保人證明已定20日以上之期間，催告受
    擔保利益人行使權利而未行使者，或法院依供擔保人之聲請
    ，通知受擔保利益人於一定期間內行使權利並向法院為行使
    權利之證明而未證明者，法院應依供擔保人之聲請，以裁定
    命返還其提存物，民事訴訟法第104 條第1 項第3 款定有明
    文。此項規定，於其他依法令供訴訟上之擔保者準用之，同
    法第106 條規定甚明。另所謂「訴訟終結」，應從廣義解釋
    ，包括撤銷假扣押或假處分裁定及執行程序終結在內，最高
    法院88年度臺抗字第682 號裁判要旨可資參照。
二、本件聲請意旨略以：緣聲請人前遵本院95年度裁全字第 595
    號民事裁定為擔保假處分之執行，曾提供中央政府建設公債
    債票1紙折合新臺幣（下同）2,000,000元為擔保，以本院95
    年度存字第639 號提存事件提存，並聲請本院以95年度執全
    字第420 號假處分執行在案。嗣聲請人聲請本院97年度聲字
    第8 號民事裁定准許變換提存物，並提供同額之中央政府建
    設公債93年度甲類第4 期債票1 張（票號：A93104號）為擔
    保金，以本院97年度存字第837 號提存事件提存在案，茲因
    聲請人已撤銷前開假處分裁定及撤回假處分之執行，訴訟程
    序業已終結，聲請人爰聲請本院以97年度聲字第1009號通知
    受擔保利益人行使權利事件，准予發函通知受擔保利益人即
    相對人於文到20日內行使權利，惟相對人迄今仍未行使權利
    ，爰依法請求准予返還提存物等語。並提出戶籍謄本、本院
    95年度裁全字第595 號民事裁定、97年度存字第837 號提存
    書、臺灣臺北地方法院民事執行處通知、本院97年度裁全聲
    字第102 號民事裁定及其確定證明書、本院新院雲民慧97聲
    1009字第23077號函等件為證。
三、經查，聲請人主張之事實，業經本院審核聲請人所提出之前
    開證物及依職權調閱本院95年度裁全字第595 號假處分事件
    、95年度執全字第420 號假處分事件、95年度存字第639 號
    提存事件、97年度聲字第8 號變換提存物事件、97年度存字
    第837 號提存事件、97年度裁全聲字102 號撤銷假處分事件
    及97年度聲字第1009號通知受擔保利益人行使權利事件等卷
    宗，核與聲請人前開所述相符。次查本件假處分執行程序，
    既經聲請人即債權人撤銷假處分之裁定及撤回假處分之執行
    ，則參諸前述，本件假處分之執行程序自已終結，符合廣義
    的訴訟終結要件，而相對人於聲請人聲請本院催告其行使權
    利而未行使，亦經本院依職權查明兩造間於本院及臺灣臺北
    地方法院並無訴訟或非訟事件，有本院民事記錄科查詢表及
    臺灣臺北地方法院函覆在卷可參。從而，聲請人聲請返還前
    開提存之擔保金，即無不合，應予准許。
四、依民事訴訟法第95條、第78條，裁定如主文。
中    華    民    國    98    年    5     月    18    日
                  民事第二庭    法  官  盧玉潤
以上正本證明與原本無異。
如不服本裁定應於送達後10日內向本院提出抗告狀。
                                書記官  謝國聖
中    華    民    國    98    年    5     月    18    日


司法院資訊處製作；財團法人民間司法改革基金會備份。
